臺灣板橋地方法院刑事判決　　　　　　　　　　　　　九十一年度訴字第五五三號
　　公　訴　人　臺灣板橋地方法院檢察署檢察官
　　被　　　告　辛○○
　　　　　　　　乙○○
　　右一被告
　　選任辯護人　陳憲鑑律師
右列被告因詐欺案件，經檢察官提起公訴 (九十年度偵字第一一五八號)，本院判決
如左：
    主  文
辛○○連續証人，於執行審判職務之公署審判時，於案情有重要關係之事項，供前具
結，而為虛偽陳述，處有期徒刑捌月，緩刑伍年。
乙○○無罪。
    事  實
一、緣啟航影視有限公司（下稱啟航公司）以專門製售及批發伴唱帶予ＫＴＶ業者營
    利為業，庚○○於八十四起至八十六年間，係設於台北縣樹林市○○街○段三三
    九之二七號童心庭園ＫＴＶ之負責人，並於八十四起至八十六年間與啟航公司簽
    約，向啟航公司購買得在營業場所公開播放之音樂伴唱帶，分別購買單支獨家授
    權得公開播映用為黃色標籤之音樂伴唱帶（以下簡稱黃標帶，此部份黃標帶業者
    與啟航公司間無須簽約）及每年度由唱片業者決定簽約之新曲目，啟航公司原應
    交付得公開播映用黃色標籤之黃標帶，但啟航公司為避免業者市場嚴重盜錄行為
    ，欲以外觀作為取締之標準，遂以白色家用標籤音樂伴唱帶（以下簡稱白標帶）
    及書面約定授權方式販售音樂伴唱帶予庚○○，白標帶則於簽約期滿，再由啟航
    公司將白色標籤帶更換為黃色標籤之音樂伴唱帶（此部份則需業者與啟航公司簽
    訂書面簽約，以下簡稱合約帶）。嗣因八十七年度因庚○○未與啟航公司續約，
    啟航公司遂於八十七年七月三十日晚上十時許，先就「苦酒落喉」、「囚鳥」、
    「想啥人怨啥人等啥人」、「太想愛你」等音樂伴唱帶，以庚○○未經合法授權
    即公開播放供不特定人點唱違反著作權法案件，向檢察官聲請搜索位於上址之童
    心園ＫＴＶ，嗣因搜索後，僅扣得「愛一回、傷一回」、「戲棚腳」、「波波的
    茶」等三首音樂伴唱帶為白標帶，啟航公司乃改以庚○○就「愛一回、傷一回」
    、「戲棚腳」、「波波的茶」等三首音樂伴唱帶，並未與啟航公司簽約，將上開
    三首曲目供不特定人點歌演唱，提出告訴庚○○涉嫌違反著作權法案件，啟航公
    司於本院八十八年度易字第二二三五號庚○○被訴違反著作權法案件（以下簡稱
    庚○○案件）於八十八年七月二日審理時經查證「愛一回、傷一回」之音樂伴唱
    帶為啟航公司與庚○○簽約之合約帶，而撤回「愛一回、傷一回」之告訴，並繼
    續指訴「戲棚腳」、「波波的茶」二首曲目均為獨家授權帶之黃標帶，庚○○卻
    持有白標帶，而認庚○○仍涉嫌違反著作權法案件。庚○○在該案件中辯稱：「
    愛一回、傷一回」、「戲棚腳」、「波波的茶」之音樂伴唱帶，確實係向啟航公
    司購買而得，啟航公司當初送貨時即為白標帶，並提出送貨單一紙，辛○○即為
    該送貨單上所記載啟航公司之送貨職員，辛○○明知其於八十五年九月十日送貨
    庚○○於「戲棚腳」、「波波的茶」」等二首曲目之音樂伴唱帶，均為白標帶，
    竟為配合啟航公司之前開指訴，並基於連續偽證之概括犯意，於本院八十八年度
    易字第二二三五號庚○○案件於八十八年七月十三日審理時供前具結，先證稱：
    「（法官問：戲棚腳及波波的茶是否是獨家授權帶？）都是，但是我們賣出的獨
    家授權帶時就是賣黃標，並不是如歡樂聯盟的合約帶，因為獨家授權帶都是賣斷
    ，是黃色的公播帶」「（法官問：獨家授權帶是否送黃標？），我不清楚」等語
    （見該審理卷宗第九十四頁正、背面）。嗣本院八十八年度易更字第一號被告庚○○案件於八十九年二月十八日審理時又改證稱：「（法官問扣案的帶子是否也
    是你送的？）送貨單上０三七號之後才是合約帶，該編號之前的帶子都是非合約
    帶的獨家帶，都可公開播映，是貼黃標，公司沒有白籤，我手上不可能有白色標
    籤的獨家帶，只有合約帶的家用帶子才有白色標籤」、「（法官問：家用帶子是
    否也有編號？）我們業務沒有做，家用帶方面我不清楚，０３７之後都是家用帶
    」等語（見本院八十八年度易更字第一號卷一第二十四、二十五頁），再於台灣
    高等法院八十九年度上易字第三一０五號被告庚○○案件，於八十九年九月十四
    日審理時改證稱：「（法官問究竟送的是白色或黃色？）我送的合約帶都是白標
    ，獨家帶都是黃標，我送的事後這些歌曲都已經可以獨家播映，都是黃色的，＊
    ０三七以後之都是合約帶，四碼都是獨家帶，我並沒有逐一核對白色或黃色，只
    有合約的是白色，沒有合約的是黃色的」等語（見台灣高等法院八十九年上易字
    第三一０五號卷宗第二十四、二十五頁），先後對於該案情重要關係之事項作前
    後矛盾且與事實不符之虛偽陳述。
三、案經庚○○告訴臺灣板橋地方法院檢察署檢察官偵查起訴 。
    理  由
壹、被告辛○○有罪部分：
一、訊據被告辛○○矢口否認右揭犯行，辯稱：伊歷次所為之陳述並無前後矛盾之處
    ，係鄧媛檢察官誤解其義云云。然查：
（一）庚○○於八十四起至八十六年間與啟航公司簽約，向啟航公司購買得在營業場
      所公開播放之音樂伴唱帶，購買單支獨家授權即得公開播映用為黃色標籤之音
      樂伴唱帶（以下簡稱黃標帶，此部份黃標帶業者與啟航公司間無須簽約）及每
      年度由唱片業者決定簽約之新曲目，啟航公司原應交付得公開播映黃色標籤之
      黃標帶，但啟航公司為避免業者市場嚴重盜錄行為，欲以外觀作為取締之標準
      ，遂以白色家用標籤音樂伴唱帶（以下簡稱白標帶）及書面約定授權方式販售
      音樂伴唱帶予庚○○，白標帶則於簽約期滿，再由啟航公司將白色標籤帶更換
      為黃色標籤之音樂伴唱帶（此部份則需業者與啟航公司簽訂書面簽約，以下亦
      簡稱合約帶）等情，業據被告辛○○於告訴人庚○○案件中供述明確，合先敘
      明。
（二）本件「戲棚腳」之音樂伴唱帶，係有容文化事業有限公司（以下簡稱有容公司
      ）經原著作權人授權製作之音樂著作及視聽著作之重製、發行權於八十六年八
      月二十二日始將上開著作權轉讓予啟航公司，授權期間為八十七年一月一日起
      至八十七年十二月三十一日止，有授權書一紙在卷可憑（參見八十七年度偵字
      第二○二一一號卷第十八頁），並據有容公司、啟航公司具狀陳述在卷（參見
      八十九年度易更字第一號卷第十二頁、台灣高等法院八十九年度上易字第三一
      ○五號卷第三八頁），並有庚○○案件中告訴代理人癸○○當庭指訴在卷（參
      見台灣高等法院八十九年度上易字第三一○五號卷第三四頁、八十九年九月二
      十五日訊問筆錄）。再查，告訴人代理癸○○於庚○○案件中指訴「（獨家播
      映帶有分白、黃？）剛開始有分，我們是向唱片公司取得權利發行，重製，唱
      片公司授權給我們時希望我們要配合合約書和白標使用，授權期限到時才換成
      黃標」「（波波的茶，戲棚腳何時換成黃標？）從曲目發行一年到一年半後由
      我們公司發行的單曲會是黃色的，如果是以前白標會換貼成黃標」（參見八十
      九年度上易字第三一○五號第二十五頁、八十九年九月十四日訊問筆錄），準
      此，啟航公司於八十五年九月十日送貨於告訴人庚○○時，「戲棚腳」之音樂
      伴唱帶，啟航公司尚未經著作權人授權，如何得將「黃標帶」之音樂帶於庚○○，已有可疑。且參酌告訴代理人黃雅惠之前開指訴，當時「戲棚腳」之音樂
      伴唱帶應係白標帶，然被告辛○○於告訴人庚○○案件審理中卻一再證述「戲
      棚腳」之音樂伴唱帶為黃標帶，被告辛○○之證詞與告訴代理人癸○○之指訴
      前後齟齬，被告辛○○顯有偽證之犯意。
（三）被告辛○○於本院八十八年度易字第二二三五號庚○○案件於八十八年七月十
      三日審理時供前具結，首次證稱：「（法官問：戲棚腳及波波的茶是否是獨家
      授權帶？）都是，但是我們賣出的獨家授權帶時就是賣黃標，並不是如歡樂聯
      盟的合約帶，因為獨家授權帶都是賣斷，是黃色的公播帶」「（法官問：獨家
      授權帶是否送黃標？），我不清楚」等語（見該審理卷宗第九十四頁正、背面
      ），被告辛○○證詞之真意，在於「戲棚腳」、「波波的茶」均是獨家授權帶
      ，應係送貨於庚○○係「黃標帶」，然經法官問獨家授權帶是否即送黃標帶時
      ，被告辛○○又證述不清楚是否送黃標帶等語，足見被告辛○○無法證實所送
      貨予庚○○「戲棚腳」、「波波的茶」二首曲目為公開播映之獨家授權帶是否
      即送「黃標帶」，合先敘明。
（四）嗣被告辛○○於本院八十八年度易更字第一號被告庚○○案件於八十九年二月
      十八日審理時又改證稱：「（法官問扣案的帶子是否也是你送的？）送貨單上
      ０三七號之後才是合約帶，該編號之前的帶子都是非合約帶的獨家帶，都可公
      開播映，是貼黃標，公司沒有白籤，我手上不可能有白色標籤的獨家帶，只有
      合約帶的家用帶子才有白色標籤」、「（法官問：家用帶子是否也有編號？）
      我們業務沒有做，家用帶方面我不清楚，０３７之後都是家用帶」等語（見本
      院八十八年度易更字第一號卷一第二十四、二十五頁），核其證詞，應指送貨
      單（即八十八年度易字第二二三五號卷第三十六頁至第五十頁）上編號０３７
      之前之音樂帶，均係黃標帶，而編號０３７之後之音樂帶均是白標帶，據此證
      詞可知，送貨單上編號＊００２「波波的茶」係黃標帶，而送貨單上編號７２
      ２１之「戲棚腳」即應是白標帶，核與前述證述「波波的茶」、「戲棚腳」均
      是黃標帶等情，均不相符。本次證詞被告辛○○堅稱所送貨為獨家授權帶均為
      黃標帶，與前開「不清楚獨家授權帶是否均送黃標帶」之證詞，亦相互矛盾。
      被告再於台灣高等法院八十九年度上易字第三一０五號被告庚○○違反著作權
      法一案，於八十九年九月十四日審理時改證稱：「（法官問究竟送的是白色或
      黃色？）我送的合約帶都是白標，獨家帶都是黃標，我送的事後這些歌曲都已
      經可以獨家播映，都是黃色的，＊０三七以後之都是合約帶，四碼都是獨家帶
      ，我並沒有逐一核對白色或黃色，只有合約的是白色，沒有合約的是黃色的」
      等語（見台灣高等法院八十九年上易字第三一０五號卷宗第二十四、二十五頁
      ），被告辛○○此部份之證詞又指送貨單上編號＊００２「波波的茶」及編號
      ７２２１「戲棚腳」二曲音樂伴唱帶，均為黃標帶，亦與前開證述「波波的茶
      」為黃標帶，「戲棚腳」為白標帶之證詞，相互迥異。而被告辛○○前已稱不
      清楚送貨予庚○○的獨家授權帶是否即送黃標帶，已如前述，此次證詞又堅稱
      所送之「波波的茶」、「戲棚腳」之音樂帶為為獨家授權帶，應為黃標帶，綜
      合被告辛○○上開證詞，多次證詞，均前後矛盾，顯係配合啟航公司前開指訴
      所為不實之證言。
（五）被告辛○○於告訴人庚○○案件中亦證述「（家用帶如何區分賣給商家？）外
      面的家用帶與ＫＴＶ業者的帶子是不一樣的，有音聲多重，外面的家用帶可以
      聽，可以唱，賣給ＫＴＶ的只能唱不能聽，沒有主唱者的聲音」（參見八十九
      年度易更字第一號卷一第二五頁、八十九年二月十八日訊問筆錄），經該案法
      官勘驗扣案之三卷錄影帶均只有音樂畫面，並無歌手唱歌，有勘驗筆錄在卷可
      憑（參見八十九年度易更字第一號卷二第十九頁），因此，扣案之音樂伴唱帶
      確實為ＫＴＶ業者專用營業用之音樂伴唱帶無訛。再經法官當庭勘驗扣案之錄
      影帶三卷，與啟航公司營業用單支授權之目錄曲號相同，並經啟航公司之告訴
      代理人癸○○當庭確定扣案之三卷之錄影帶確實是啟航公司發行之音樂帶等情
      ，製有勘驗筆錄在卷可按，並經告訴代理人癸○○指訴在卷（參見台灣高等法
      院八十九年度上易字第三一○五號卷第五六頁）; 再參酌該案件之告訴人代理
      人甲○○亦證述「一般是市面上沒有辦法買到我們的帶子，除非是透過經銷商
      或代理商才能買到」等語（參見八十九年度易更字第一號第二八頁、八十九年
      六月九日訊問筆錄），及該案證人丙○○（即八十七年七月三十日晚上十時許
      執行搜索之啟航公司告訴代理人）證述「只有查到扣案三卷錄影帶，是未經我
      們公司授權，其他都是合法的，且所查到的歌曲都只有一捲，沒有其他捲」等
      語（參見八十九年度易更字第一號第二七頁、八十九年六月九日訊問筆錄）等
      情，足見告訴人庚○○既向啟航公司購買「戲棚腳」、「波波的茶」二首曲目
      ，有送貨單可稽（參見八十八年度易字第二二三五號第三六頁至第五十頁），
      綜上各情，參互以觀，證人丙○○於執行搜索時，並未查扣到「戲棚腳」、「
      波波的茶」之黃標帶，僅查扣此二首曲目之白標帶，而扣案之伴唱帶亦與啟航
      公司所發行之ＫＴＶ營業用之單曲版權帶曲目編號相同，並經告訴代理人確認
      扣案之音樂伴唱帶即啟航公司所發行，準此，該扣案之「戲棚腳」、「波波的
      茶」二曲白標帶，自是被告辛○○所送貨予庚○○之音樂伴唱帶，被告辛○○
      卻一再於庚○○被訴違反著作權法之案件中證述所送貨之庚○○為黃標帶等語
      ，被告辛○○顯有配合啟航公司之指訴，而偽證之故意。
（六）被告於本件偵查時亦坦承受啟航公司施壓而為上開虛偽證言之情不諱，復有本
      院八十八年度易字第二二三五號八十八年七月十三日、八十八年度易更字第一
      號八十九年二月十八日、台灣高等法院八十九年度上易字第三一０五號八十九
      年九月十四日審判筆錄、被告辛○○之證人結文在卷可稽。
（七）被告空言否認，所辯顯係卸責之詞，不足採信，事證明確，被告犯行堪予認定
      。
二、被告係証人，於執行審判職務之公署審判時就案情有重要關係之事項，供前具結
    而為虛偽陳述，核其所為，均係犯刑法第一百六十八條之偽證罪。其先後多次偽
    證犯行，時間緊接，罪名及犯罪構成要件均屬相同，顯係基於概括犯意為之，為
    連續犯，依刑法第五十六條之規定，應以一罪論並加重其刑。爰審酌被告之犯罪
    動機、方法、目的、手段，被告先前受僱於啟航公司，而為不實之證言，其情尚
    屬可憫，然其所為之證言，嚴重影響司法審判之公正性，犯罪後毫無悔意，猶否
    認犯行等一切情狀，量處如主文所示之刑。又被告前未曾受有期徒刑以上之宣告
    ，有臺灣高等法院檢察署刑案記錄簡覆表附卷可稽，經此偵審教訓，已足使其知
    所惕勉，堪信無再犯之虞，認所宣告之刑，以暫不執行為適當，因併宣告如主文
    所示之緩刑。
貳、被告乙○○無罪部分：
一、公訴意旨略以：被告乙○○為啟航影視有限公司（下稱啟航公司）之負責人，啟
    航公司則以專門製售及批發伴唱帶予ＫＴＶ業者營利為業，乙○○明知所販售之
    錄影帶因使用範圍之不同，白標僅得在家庭中播放使用，黃標方得在營業場所公
    開播放，竟意圖為自己不法之所有，於八十四、五年間，設於台北縣樹林市○○
    街○段三三九之二七號童心庭園ＫＴＶ之負責人庚○○向其購買之得在公共場所
    播放之黃標單曲伴唱帶時，見庚○○未諳錄影帶之市場價格，竟佯以販賣黃標帶
    之價格，與彭富簽立契約，庚○○因而陷於錯誤，如數交付貨款，然乙○○則以
    貼有白標家用標籤之伴唱帶交付庚○○。嗣於八十七年初，因乙○○與庚○○因
    續約問題起歧見，乙○○為逼使庚○○與其續約，竟利用不知情之啟航公司職員
    丙○○，向警察局報案，對童心庭園ＫＴＶ取得搜索票，因而扣得「愛一回傷一
    回」、「戲棚腳」、「波波的茶」三支合約伴唱帶，並意圖使彭富受刑事處分，
    對庚○○提出告訴，誣指扣得之三支伴唱帶係未經啟航公司之同意或授權，而在
    公開場所播放，侵害啟航公司之視聽著作財產權，致庚○○歷經檢察官起訴、本
    院為第一審無罪判決、台灣高等法院為第二審無罪判決確定，因認被告乙○○所
    為係犯刑法第三百三十九條第一項詐欺取財罪、第一百六十九條第一項之誣告罪
    嫌。
二、按犯罪事實，應依證據認定之，無證據不得推定其犯罪事實。又不能證明被告犯
    罪者，應諭知無罪之判決，刑事訴訟法第一百五十四條、第三百零一條第一項分
    別定有明文。再按告訴人之告訴，係以使被告受刑事訴追為目的，是其陳述是否
    與事實相符，仍應調查其他證據以資審認；另被害人之陳述倘尚有瑕疵，則在未
    究明前，即難遽採為論罪科刑之依據。又認定不利於被告之事實，需依積極證據
    ，苟積極證據不足為不利於被告事實之認定時，即應為有利於被告之認定，更不
    必有何有利之證據（最高法院五十二年度臺上字第一三００號、六十一年台上字
    第三０九九號判例參照最高法院五十六年度臺上字第八０七號判例參照）。且按
    在訴訟上用以證明事實之證據，須於通常一般之人均不致於有所懷疑，而得確信
    其為真實之程度者，始得據以為有罪之認定，倘其證明尚未達到此一程度，而有
    合理之懷疑性存在，致使無從為有罪之確信時，即應為無罪之判決（最高法院七
    十六年台上字第四九八六號判例意旨參照）。
三、公訴人以（一）告訴人與被告乙○○簽約購買之曲目「愛一回傷一回」、「戲棚
    腳」、「波波的茶」本即被告與母公司長益公司簽約購買之伴唱帶，此有合約書
    一紙足憑（見告證一），是本即合約帶；被告乙○○亦自承其以一捲新台幣八百
    元之公播黃標帶之價格售予告訴人，惟竟送予不諳市場價格實情之告訴人予家庭
    用之白標帶，是其意圖為自己不法所有，施用詐術甚明。（二）被告乙○○明知
    告訴人與其簽立合約因而取得曲目「愛一回傷一回」、「戲棚腳」、「波波的茶
    」之合約伴唱帶，並未於合約到期將白標更換為黃標，竟利用不知情之職員丙○○，偕警對童心園公司執行搜索，扣得前開貼有白標之伴唱帶三支，對告訴人提
    起違反著作權法罪嫌之告訴一節，業據共同被告辛○○迭於本院八十九年度易更
    字第一號、台灣高等法院八十九年度上易字第三一０五號時供述明確；及證人丙○○於該院八十九年易更字第一號時證述綦詳；又被告於八十八年易字第二二三
    五號審理時，因「愛一回傷一回」係合約裡之帶子，故撤回該部分之告訴，是被
    告至此時應明知告訴人與其確有簽立合約，惟亦遭查獲貼有白標，應可懷疑餘二
    支扣案伴唱帶亦為相同漏換黃標帶之情形；然被告仍意圖告訴人遭受刑事處分，
    誣指其涉犯著作權法罪行，是被告誣告犯嫌甚明等情為主要論據。
四、訊據被告乙○○固坦承曾與告訴人簽立合約書出賣其伴唱錄影帶，並於八十七年
    與警搜得「愛一回傷一回」、「戲棚腳」、「波波的茶」三支合約伴唱帶，經對
    告訴人提出告訴後，歷經檢察官起訴、本院為第一審無罪判決、台灣高等法院為
    第二審無罪判決確定之事實不諱，惟矢口否認有何詐欺、誣告犯行，辯稱：伊基
    於錄影帶業界之習慣，為杜絕ＫＴＶ業者私自換帶心之惡習，並避免業者市場嚴
    重盜錄行為，欲以外觀作為取締之標準，遂以白色家用標籤音樂伴唱帶（以下簡
    稱白標帶）及書面約定授權方式販售音樂伴唱帶予庚○○，白標帶則於簽約期滿
    ，再由啟航公司將白色標籤帶更換為黃色標籤之音樂伴唱帶，告訴人於雙方授權
合約終止後，仍使用未經授權之白色家用伴唱帶於所經營之ＫＴＶ公開播放，顯
    然有違著作權法，當時查扣之音樂帶不只一卷為白標帶，又告訴人雖歷經法院判
    決無罪確定，係啟航公司所提出之證據不足以認定庚○○違反著作權法案件，並
    非被告即有誣告之故意等語為其抗辯。經查：
（一）證人即啟航公司之法務人員陳通裕證述：「當時連主管共有七人，壬○○是我
      的主管。當時我們法務部門有分市場調查及開庭審理的兩個部門，我們是市場
      調查部門．．．我們有查證過告訴人這三支帶子沒有與我們公司簽約，提起告
      訴是由公司的法務部門決定，被告邱不知道此事，用印是公司的財務主管張小
      姐管理」等語；證人即啟航公司在庚○○案件之告訴代理人己○○證述「（當
      時如何查證把「愛」撤回告訴？）我忘記了。查證的部分不是我，當時查證不
      知是誰，如何查證我也不清楚。我的主管是陳通裕，是癸○○交給我資料的。
      我開庭的情形也沒有與被告邱報告」等語；證人即啟航公司在庚○○案件之告
      訴代理人戊○○證述「（當時如何查證把「愛」撤回告訴？）我只是負責開庭
      ，當時查證是陳通裕負責，查證的情形我不清楚。我開庭的情形也沒有與被告
      邱報告」等語。（參見本院九十一年六月十九日訊問筆錄）。證人即啟航公司
      在庚○○案件之告訴代理人丙○○證述「（告訴代理人問：搜索時公司委任所
      蓋的大小章授權程序是如何？）我是送給我的主管壬○○，至於如何在公司由
      何人蓋章我不清楚」等語﹔證人丁○○即啟航公司職員證述「（法官問是否負
      責保管公司的大小章？）是的。如果提起訴訟時公司的大小章法務部有上簽呈
      ，我就會蓋章，不必經過被告邱，因為是屬專業部門」等語（本院九十一年七
      月三日訊問筆錄），綜上證人之證詞，被告乙○○雖係啟航公司之董事長，惟
      有關告訴人庚○○被訴違反著作權法案件中，被告均非主其事之人，啟航公司
      內另有專責提出訴訟之部門及負責之相關人員，因此，被告乙○○自非誣告罪
      之行為人至明。
（二）告訴人庚○○與啟航公司簽約之人，為被告之弟弟曾瑞寶，而負責送貨之人為
      被告辛○○，業據被告辛○○供述在卷（參見本院九十一年七月二十四日審理
      筆錄），就「戲棚腳」、「波波的茶」二曲音樂帶，係無須簽約之可公開播映
      獨家授權帶即黃標帶，已如前述，準此，啟航公司送貨予庚○○「戲棚腳」、
      「波波的茶」自應交付黃標帶，然被告辛○○竟送貨予庚○○白標帶，實施詐
      欺之人，應為曾瑞寶或辛○○，而就「愛一回、傷一回」部分，被告辛○○係
      負責送貨予庚○○之人，而曾瑞寶係代表啟航公司與庚○○簽約之人，曾瑞寶
      自應於簽約到期後，更換黃標，俾使庚○○得為合法使用，竟漏未更換，其行
      為人亦應為曾瑞寶或辛○○，被告乙○○雖為啟航公司之董事長，但此業務部
      分之執行人員，顯非被告乙○○至明。
（三）經查，「愛一回傷一回」之音樂伴唱帶，固屬於庚○○與啟航公司之簽約帶即
      白標帶，然「戲棚腳」、「波波的茶」二曲音樂帶，係單支獨家授權之公開播
      映帶為黃標帶，業據被告辛○○供述在卷，準此，公訴人以告訴人與被告乙○○簽約購買之曲目「愛一回傷一回」、「戲棚腳」、「波波的茶」本即被告與
      母公司長益公司簽約購買之伴唱帶，有合約書一紙為憑，是本即合約帶等情，
      顯有誤會。
（四）綜上所述，告訴人之指訴，及公訴人前開推論、告訴人庚○○案件中歷經檢察
      官起訴、本院、台灣高等法院審理之相關卷證等證據，均不得直接作為認定被
      告乙○○有罪之證據，已如前述，揆諸前開判例，苟積極證據不足為不利於被
      告事實之認定時，即應為有利於被告之認定，更不必有何有利之證據。此外本
      院復查無其他積極證據足認被告乙○○有何誣告、詐欺等犯行，自屬不能證明
      被告犯罪，依據首開法條說明，爰為被告乙○○無罪之諭知。
據上論斷，應依刑事訴訟法第二百九十九條第一項前段、第三百零一條第一項，刑法
第五十六條、第一百六十八條、第七十四條第一款，判決如主文。
本案經檢察官余若凡到庭執行職務
中      華      民      國    九十一    年      八      月      七      日
                                      臺灣板橋地方法院刑事第六庭
                                          法  官  徐玉玲
右正本證明與原本無異。
如不服本判決應於送達後十日內向本院提出上訴狀。
                                          書記官  陳映孜
中      華      民      國    九十一    年      八      月      七      日
附錄本案所犯法條全文
中華民國刑法第一百六十八條
(偽證罪)
於執行審判職務之公署審判時或於檢查官偵查時，證人、鑑定人、通譯於
案情有重要關係之事項，供前或供後具結，而為虛偽陳述者，處七年以下
有期徒刑。
中華民國刑法第一百六十九條
(誣告罪)
意圖他人受刑事或懲戒處分，向該管公務員誣告者，處七年以下有期徒刑
。
意圖他人受刑事或懲戒處分，而偽造、變造證據，或使用偽造、變造之證
據者，亦同。
中華民國刑法第三百三十九條
(普通詐欺罪)
意圖為自己或第三人不法之所有，以詐術使人將本人或第三人之物交付者
，處五年以下有期徒刑、拘役或科或併科一千元以下罰金。
以前項方法得財產上不法之利益或使第三人得之者，亦同。
前二項之未遂犯罰之。
